【裁判字號】    97,易,341
【裁判日期】    970430
【裁判案由】    毒品危害防制條例
【裁判全文】
臺灣板橋地方法院刑事判決               97年度易字第341號
公  訴  人  臺灣板橋地方法院檢察署檢察官
被      告  甲○○
上列被告因毒品危害防制條例案件，經檢察官提起公訴（96年度
毒偵字第8128號、第9189號、97年度毒偵字第354號），被告於
本院準備程序進行中就被訴事實為有罪之陳述，並聽取當事人之
意見後，經本院合議庭裁定由受命法官獨任進行簡式審判程序，
並判決如下：
    主  文
甲○○施用第二級毒品，累犯，處有期徒刑肆月；又施用第二級
毒品，累犯，處有期徒刑肆月；又施用第二級毒品，累犯，處有
期徒刑肆月，扣案如附表一所示之物品沒收；扣案如附表二所示
之第二級毒品均沒收銷燬。應執行有期徒刑拾月，扣案如附表一
所示之物品沒收；扣案如附表二所示之第二級毒品均沒收銷燬。
    事  實
一、甲○○前因施用毒品案件，經本院以87年度毒聲字第603號
    裁定送觀察勒戒後，認無繼續施用毒品傾向，經臺灣板橋地
    方法院檢察署檢察官以87年度偵字第10051號為不起訴處分
    確定；復因施用毒品案件，經臺灣臺北地方法院以89年度毒
    聲字第225號裁定送觀察勒戒，因認有繼續施用毒品傾向，
    再經同院以89年度毒聲字第588號裁定令入戒治處所執行強
    制戒治，並於民國89年11月1日停止戒治，所餘戒治期間付
    保護管束，於90年2月20日保護管束期滿，強制戒治期滿執
    行完畢，該次施用毒品犯行並經檢察官起訴，由同法院89年
    訴字第527號判處應執行有期徒刑10月確定，於90年9月1日
    執行完畢；再因施用第二級毒品及持有第一級毒品案件，由
    臺灣臺北地方法院92年易字第540號判處應執行有期徒刑1
    年確定（其施用毒品部分並接受強制戒治，於92年2月24日
    停止處分），並與因施用第二級毒品經本院92年度簡字第
    2794號判處之有期徒刑6月接續執行，於94年9月28日縮刑期
    滿執行完畢；嗣又因施用毒品案件，經本院於96年1 月24日
    以95年度易字第2315號判處有期徒刑4 月，如易科罰金以新
    台幣1 仟元折算1 日，而於96年2 月10日確定，再經本院以
    96年聲減字第580號裁定減刑為有期徒刑2月，如易科罰金以
    新台幣1仟元折算1日確定，於96年7月17日縮刑期滿，並於
    96年7月18日執行完畢出監（再犯本罪已構成累犯）。
二、詎甲○○仍未能戒除毒癮，復分別基於施用第二級毒品甲基
    安非他命之犯意，於下列時地施用甲基安非他命：
（一）、96年7月19日19時、20時許間，在臺北縣永和市○○路
        「永利加油站」內，以將甲基安非他命置於吸食器內再
        予點火燒烤之方式，施用第二級毒品甲基安非他命1次
        （吸食器業已丟棄滅失）；嗣於同日10時45分許，經警
        持法院核發之搜索票至甲○○位於臺北縣永和市○○路
        12號3樓之住處執行搜索，經徵得甲○○同意採集其尿
        液送檢後，呈甲基安非他命類陽性反應。
（二）、96年8月24日19時、20時許間，在其友人位於臺北縣中
        和市○○街172巷某號之住處，以同上方式施用甲基安
        非他命1次（吸食器業已丟棄滅失）；嗣經警於同月26
        日因調查甲○○涉嫌犯賣毒品案件（另案偵辦），通知
        其到案說明並採集其尿液送檢後，呈甲基安非他命類陽
        性反應。
（三）、96年11月8 日19時至21時許間，在臺北縣永和市○○路
        「永利加油站」內，以同上方式施用第二級毒品甲基安
        非他命1 次；嗣為警於同月9 日22時30分許，在臺北縣
        永和市○○路○ 段47號前，見甲○○行跡可疑，上前盤
        查時，甲○○當場向警坦承其身上攜帶甲基安非他命，
        並自行交付其所攜帶持有之甲基安非他命2 包（毛重
        1.023 公克，淨重0.343 公克；取樣0. 0015 公克，驗
        餘淨重0.3415公克）及甲○○所有供施用甲基安非他命
        所用之玻璃球吸食器1 個；經警採集其尿液送檢後，呈
        甲基安非他命類陽性反應。
三、案經臺北縣政府警察局、臺北市政府警察局內湖分局、臺北
    縣政府警察局永和分局報請臺灣板橋地方法院檢察署檢察官
    偵查起訴。
    理  由
一、上開事實，業據被告甲○○於本院準備程序與審理時供承不
    諱；又被告三次經警查獲後採尿檢驗結果，所採尿液均含有
    安非他命類陽性反應一節，此有臺北縣政府警察局偵辦毒品
    案件尿液代碼表（編號：0000000000）、臺北市政府警察局
    偵辦毒品案件尿液檢體委驗單（編號：026234）、臺北縣政
    府警察局永和分局查獲違反毒品危害防制條例案件犯嫌代碼
    對照表（編號：37723 號）各1 紙，暨台灣檢驗科技股份有
    限公司濫用藥物尿液檢驗報告各2 紙、台灣尖端先進生技醫
    藥股份有限公司濫用藥物檢驗報告1 紙等各在卷足憑（97年
    度毒偵字第354 號偵查卷第7 頁至第9 頁；96年度毒偵字第
    8128號偵查卷第10頁至第12頁；96年度毒偵字第9189號偵查
    卷第19頁、35頁）；並扣得被告甲○○所有如事實欄第二段
    （三）所述之供施用甲基安非他命所用之玻璃球吸食器1 個
    在卷可稽（96年度毒偵字第9189號偵查卷第34頁所示之96年
    度保管字第8818號贓證物品清單1 紙）；又同上如事實欄第
    二段（三）所述，經警扣得之白色結晶體2 包，經送檢驗結
    果，均含有甲基安非他命陽性反應，合計毛重1.023 公克、
    淨重0.343 公克，取樣0.0015公克，餘重0.3415公克等情，
    此有交通部民用航空局航空醫務中心毒品鑑定書1 紙在卷可
    證（參本院卷第63頁）。綜上調查，本件事證明確，被告犯
    行應堪認定。
二、核被告甲○○所為，均係犯毒品危害防制條例第10條第2項
    之施用第二級毒品罪；被告於如事實欄第二段(一)、(二)、(三)所
    述持有安非他命犯行，均為施用之高度行為所吸收，均不另
    論罪。又被告甲○○所犯如事實欄第二段(一)、(二)、(三)所示之
    三次施用毒品犯行，時間相距甚久，並非於短時間密集反覆
    實施，而係在時間上可以區隔，顯難認定行為人在主觀上係
    基於一個施用第二級毒品甲基安非他命之單一犯意而為反覆
    實施數個同種類之犯罪行為，自非法律上之一行為；故被告
    前開三次施用毒品犯行之時間因可區分，自應依數罪併合處
    罰。查被告有如犯罪事實欄第一段所載之犯罪科刑執行前科
    ，此有臺灣高等法院被告前案紀錄表1 紙在卷足憑，其於有
    期徒刑執行完畢後，5 年以內再故意犯本件有期徒刑之上開
    三罪，自應依刑法第47條第1項累犯之規定，均應加重其刑
    。爰審酌被告曾有多次因施用毒品案件，業經觀察勒戒、強
    制戒治及判處科刑罪刑，已如前述，其仍未戒斷其施用毒品
    之惡習，再犯本件施用毒品甲基安非他命犯行，顯見其不思
    悔改，兼衡其犯後業已坦承犯行，態度良好等一切情狀，分
    別就其所犯三次施用毒品犯行各量處如主文所示之宣告刑，
    並定其應執行之刑，以示懲儆。
三、扣案如附表一所示即上開事實欄第二段（三）所述之第二級
    毒品甲基安非他命2包（合計毛重1.023公克、淨重0.343 公
    克，取樣0.0015公克，餘重0.3415公克），為查獲之毒品，
    應依毒品危害防制條例第18條第1項前段規定沒收銷燬；另
    如附表二所示即同段（三）所述之玻璃球吸食器1個，係被
    告所有供其施用甲基安非他命毒品所用之物，業據被告甲○
    ○供明在卷，爰依刑法第38條第1項第2款規定沒收。
據上論斷，應依刑事訴訟法第299條第1項前段、第273條之1第1
項、毒品危害防制條第10條第2項、第18條第1項前段，刑法第11
條前段、刑法第47條第1項、第51條第5款、第38條第1項第2款，
判決如主文。
本案經檢察官連思藩到庭執行職務。
中    華    民    國    97    年    4     月    30    日
                    刑事第二庭  法  官 陳坤地
上列正本證明與原本無異。
如不服本判決，應於送達後十日內敘明上訴理由，向本院提出上
訴狀。
                                書記官 林壯隆
中    華    民    國    97    年    5     月    2     日
附表一：
玻璃球吸食器壹個。
附表二：
第二級毒品甲基安非他命貳包（合計毛重1.02公克、淨重0.343
公克，取樣0.0015公克，驗餘淨重0.3415公克）。
附錄本案論罪科刑法條全文
毒品危害防制條例第10條：
施用第1級毒品者，處6月以上5年以下有期徒刑。
施用第2級毒品者，處3年以下有期徒刑。


司法院資訊處製作；財團法人民間司法改革基金會備份。
